【裁判字號】    97,訴,524
【裁判日期】    970703
【裁判案由】    違反毒品危害防制條例
【裁判全文】
臺灣新竹地方法院刑事判決               97年度訴字第524號
公  訴  人  臺灣新竹地方法院檢察署檢察官
被      告  甲○○
                    （另案在臺灣新竹監獄執行中）
上列被告因違反毒品危害防制條例案件，經檢察官提起公訴（97
年度毒偵字第763號），本院依簡式審判程序判決如下：
    主  文
甲○○施用第一級毒品，累犯，處有期徒刑柒月，扣案之含有第
一級毒品海洛因及第二級毒品安非他命之殘渣袋柒個（量微無法
析離），均沒收銷燬之，扣案之針筒壹支、巴西蜂膠喉糖罐壹個
，均沒收之；又施用第二級毒品，累犯，處有期徒刑陸月，扣案
之含有第一級毒品海洛因及第二級毒品安非他命之殘渣袋柒個（
量微無法析離），均沒收銷燬之，扣案之吸食器壹組、巴西蜂膠
喉糖罐壹個，均沒收之；應執行有期徒刑壹年，扣案之含有第一
級毒品海洛因及第二級毒品安非他命之殘渣袋柒個（量微無法析
離），均沒收銷燬之，扣案之針筒壹支、吸食器壹組、巴西蜂膠
喉糖罐壹個，均沒收之。
    事  實
一、甲○○前因施用第二級毒品安非他命案件，經本院於民國95
    年10月30日以95年度竹簡字第1180號判決判處有期徒刑 5月
    ，且於95年11月27日確定；又因持有第一級毒品海洛因案件
    ，經本院於96年2月12日以96年度竹簡字第308號判決判處有
    期徒刑5月，並於96年4月30日確定；上開 2案件經本院於96
    年5 月16日以96年度聲字第536號裁定定應執行有期徒刑9月
    確定；復經本院於96年7月16日以96年度聲減字第314號裁定
    減為有期徒刑4月又15日確定；且於96年7月16日縮刑期滿執
    行完畢。
二、甲○○於86年間因施用毒品等案件，經本院裁定送觀察、勒
    戒後，認無繼續施用毒品傾向，於87年10月15日釋放，並由
    本院於88年1月11日以86年度簡上字第153號判決免刑確定。
    又因施用第二級毒品案件，經本院以88年度毒聲字第1070號
    裁定送觀察、勒戒後，認有繼續施用毒品傾向，再經臺灣臺
    東地方法院裁定送強制戒治，嗣經同法院裁定停止戒治，所
    餘戒治期間付保護管束，至89年11月 7日保護管束期滿執行
    完畢。刑責部分則由同法院於89年1月10日以88年度易字第5
    18號判決判處有期徒刑 4月確定，並與其於同年間另犯違反
    毒品危害防制條例案件由同法院以88年度訴字第 281號判決
    判處之有期徒刑8月，經同法院以89年度聲字第145號裁定合
    併定應執行有期徒刑11月確定，於92年 2月28日縮刑期滿執
    行完畢。其於該次強制戒治執行完畢後 5年內，於93年間因
    連續施用第二級毒品及持有第一級毒品案件，經本院以93年
    度易字第313號判處應執行有期徒刑9月確定，於94年7月7日
    縮刑期滿執行完畢。復因施用第二級毒品安非他命案件，經
    本院於95年10月30日以95年度竹簡字第1180號判決判處有期
    徒刑 5月，且於95年11月27日確定；另因施用第二級毒品安
    非他命案件，經本院於96年10月31日以96年度竹簡字第1150
    號判決判處有期徒刑6月，並減刑為有期徒刑3月，且於96年
    11月26日確定。
三、甲○○仍不知悔改，分別基於施用第一級毒品海洛因、及第
    二級毒品安非他命之犯意，分別於97年 4月11日13時許及97
    年4月9日某時許，分別在位於新竹市○○路 ○段之「碧雲天
    汽車旅館」 205號房內及在新竹市○區○○路283巷9號住處
    內，以將海洛因摻水注射之方式，及以將安非他命放在吸食
    器內加熱生煙吸食之方式，非法施用第一級毒品海洛因及第
    二級毒品安非他命各1次，嗣於97年4月11日15時許，在位於
    新竹市○○路○段之「碧雲天汽車旅館」205號房內為警查獲
    ，並扣得含有第一級毒品海洛因及第二級毒品安非他命之殘
    渣袋 7個（量微無法析離）、其所有供施用第一級毒品海洛
    因所用之針筒 1支、其所有供施用第二級毒品安非他命所用
    之吸食器 1組、其所有供施用第一級毒品海洛因及第二級毒
    品安非他命所用之巴西蜂膠喉糖罐1個，始悉上情。
四、案經新竹市警察局第三分局報告臺灣新竹地方法院檢察署檢
    察官偵查起訴。
    理  由
一、本件被告甲○○所犯施用第一級、第二級毒品罪，並非死刑
    、無期徒刑、最輕本刑為 3年以上有期徒刑之罪，或高等法
    院管轄第一審之案件，被告於本院準備程序進行中，就被訴
    事實為有罪之陳述，經本院合議庭認合於刑事訴訟法第 273
    條之1第1項之規定，裁定進行簡式審判程序，合先敘明。
二、上揭犯罪事實，業經被告甲○○於警詢、偵查、本院準備程
    序及審理時均坦承不諱，又被告於97年 4月11日於新竹市警
    察局第三分局採集尿液送驗，呈嗎啡陽性、可待因陽性及安
    非他命陽性及甲基安非他命陽性反應，有新竹市警察局辦理
    煙毒、麻醉藥品案尿液送驗受檢人真實姓名代號對照表暨送
    驗登記簿、97年 4月23日台灣尖端先進生技醫藥股份有限公
    司濫用藥物檢驗報告各乙份（偵卷第53頁、第54頁）在卷可
    參，並有含有第一級毒品海洛因及第二級毒品安非他命之殘
    渣袋 7個（量微無法析離）、針筒1支、吸食器1組、巴西蜂
    膠喉糖罐 1個等物扣案可資佐證，且有新竹市警察局搜索扣
    押筆錄、扣押物品目錄表、扣押物品清單 1份及現場查獲照
    片 8幀附卷足憑（偵卷第20頁至第23頁、第25頁至第28頁、
    第55 頁）。足認被告之自白與事實相符，應堪採信。
三、被告於86年間因施用毒品等案件，經本院裁定送觀察、勒戒
    後，認無繼續施用毒品傾向，於87年10月15日釋放，並由本
    院於88年1月11日以86年度簡上字第153號判決免刑確定。又
    因施用第二級毒品案件，經本院以88年度毒聲字第1070號裁
    定送觀察、勒戒後，認有繼續施用毒品傾向，再經臺灣臺東
    地方法院裁定送強制戒治，嗣經同法院裁定停止戒治，所餘
    戒治期間付保護管束，至89年11月 7日保護管束期滿執行完
    畢。刑責部分則由同法院於89年1月10日以88年度易字第518
    號判決判處有期徒刑 4月確定，並與其於同年間另犯違反毒
    品危害防制條例案件由同法院以88年度訴字第 281號判決判
    處之有期徒刑8月，經同法院以89年度聲字第145號裁定合併
    定應執行有期徒刑11月確定，於92年 2月28日縮刑期滿執行
    完畢。其於該次強制戒治執行完畢後 5年內，於93年間因連
    續施用第二級毒品及持有第一級毒品案件，經本院以93年度
    易字第313號判處應執行有期徒刑9月確定，於94年7月7日縮
    刑期滿執行完畢。復因施用第二級毒品安非他命案件，經本
    院於95年10月30日以95年度竹簡字第1180號判決判處有期徒
    刑 5月，且於95年11月27日確定；另因施用第二級毒品安非
    他命案件，經本院於96年10月31日以96年度竹簡字第1150號
    判決判處有期徒刑6月，並減刑為有期徒刑3月，且於96年11
    月26日確定等情，有臺灣新竹地方法院檢察署刑案資料查註
    紀錄表、臺灣高等法院被告前案紀錄表、在監在押全國紀錄
    表在卷可按，是被告所犯毒品危害防制條例第10條第 1項、
    第 2項之施用第一級毒品及第二級毒品罪，均洵堪認定，本
    件事證明確，應依法論科。
四、核被告所為，係犯毒品危害防制條例第10條第1項、第2項之
    施用第一級毒品、第二級毒品罪，而其持有第一級毒品海洛
    因及第二級毒品安非他命之低度行為，分為施用第一級毒品
    海洛因及第二級毒品安非他命之高度行為所吸收，均不另論
    罪。而被告所犯之施用第一級毒品罪及第二級毒品罪，犯意
    各別、行為互殊，且犯罪構成要件不同，應予分論併罰。又
    被告有詳如事實欄一所示之前科紀錄等情，有臺灣新竹地方
    法院檢察署刑案資料查註紀錄表、臺灣高等法院被告前案紀
    錄表在卷可參，被告於前受有期徒刑執行完畢 5年內，再故
    意犯本件有期徒刑以上之罪，為累犯，應依刑法第47條第 1
    項之規定加重其刑。爰審酌被告無視法令之禁止，前已因多
    次施用毒品案件，經法院裁定觀察勒戒、強制戒治後，竟仍
    再度施用足以導致精神障礙及生命危險之成癮性毒品，顯無
    悔改之意，兼以施用毒品所生危害以自戕健康為主，及犯後
    坦承犯行等一切情狀，量處如主文所示之刑，並定應執行刑
    。
五、扣案之含有第一級毒品海洛因及第二級毒品安非他命之殘渣
    袋 7個（量微無法析離），分別均為第一級毒品及第二級毒
    品，均應依毒品危害防制條例第18條第 1項前段之規定宣告
    沒收銷燬之；至扣案之針筒1支、吸食器1組、巴西蜂膠喉糖
    罐1個均為被告所有，且均係供其為前述施用第一級毒品海
    洛因及第二級毒品安非他命犯行所用之物等情，業據被告供
    述在卷，爰應依刑法第38條第1項第2款之規定宣告沒收之。
六、據上論斷，應依刑事訴訟法第273條之1第1 項、第299條第1
    項前段，毒品危害防制條例第10條第1項、第2項、第18條第
    1項前段，刑法第11條前段、第47條第1項、第51條第 5款、
    第38條第1項第2款，判決如主文。
本案經檢察官鄒茂瑜到庭執行職務。
中    華    民    國    97    年    7     月    3     日
                  刑事第一庭    法  官  楊數盈
以上正本證明與原本無異。
如不服本判決應於收受本判決後10日內向本院提出上訴書狀，上
訴書狀應敘述具體理由。上訴書狀未敘述上訴理由者，應於上訴
期間屆滿後20日內補提理由書狀於本院 (均須按他造當事人之人
數附繕本 )「切勿逕送上級法院」。
                                書記官  謝國聖
中    華    民    國    97    年    7     月    3     日
附錄本案論罪科刑法條：
毒品危害防制條例第10條
施用第一級毒品者，處6月以上5年以下有期徒刑。
施用第二級毒品者，處3年以下有期徒刑。


司法院資訊處製作；財團法人民間司法改革基金會備份。
